臺灣基隆地方法院刑事判決              100年度訴字第656號
公  訴  人  臺灣基隆地方法院檢察署檢察官
被      告  廖錦文
公設辯護人  林富貴
被      告  吳亞萍
選任辯護人  黃教倫律師
上列被告因毒品危害防制條例案件，經檢察官提起公訴（100 年
度偵字第2506、2732號），本院判決如下：
    主  文
廖錦文所犯如附表一、附表二所示之罪，各處如附表一、附表二
宣告刑欄所示之刑，應執行有期徒刑拾壹年。扣案之海洛因貳包
（毛重各零點貳參公克、零點參公克），併同無法完全析離之包
裝袋貳只，均沒收銷毀之。未扣案之販賣第一級毒品所得總計新
臺幣元壹萬柒仟元均沒收，其中新臺幣柒仟元與吳亞萍連帶沒收
；如全部或一部不能沒收時，以廖錦文之財產抵償之，其中新臺
幣柒仟元以廖錦文與吳亞萍之財產連帶抵償之。
吳亞萍所犯如附表一所示之罪，各處如附表一宣告刑欄所示之刑
，應執行有期徒刑捌年。扣案之海洛因貳包（毛重各零點貳參公
克、零點參公克），併同無法完全析離之包裝袋貳只，均沒收銷
毀之。未扣案之販賣第一級毒品所得總計新臺幣柒仟元與廖錦文
連帶沒收；如全部或一部不能沒收時，以吳亞萍與廖錦文之財產
連帶抵償之。
    事  實
一、廖錦文與吳亞萍係同居男女朋友關係。其二人均明知海洛因
    係毒品危害防制條例所列管之第一級毒品，不得非法持有、
    販賣，竟分別為下列之行為：
（一）廖錦文與吳亞萍共同基於販賣第一級毒品海洛因以牟利之
      犯意聯絡，以廖錦文使用之門號0000000000號行動電話（
      SIM 卡及行動電話均未據扣案）作為聯絡工具，販賣海洛
      因予何清富3 次（各次交易之時間、地點、被告間行為分
      擔方式、價格、數量詳如附表一編號1 、編號3 、編號6
      所示）及販賣海洛因予周清俊3 次（各次交易之時間、地
      點、被告間行為分擔方式、價格、數量詳如附表一編號2
      、編號4 、編號5 所示），其中附表一編號5 部分因周昌
      俊未出現因而未遂。
（二）廖錦文基於販賣第一級毒品海洛因以牟利之犯意，以其所
      使用之門號0000000000號行動電話作為聯絡工具，分別於
      如附表二編號1 至編號5 所示之時間、地點、價格、數量
      ，販賣海洛因予何清富1 次、陳嘉文3 次及林月嬌1 次。
（三）嗣經警聲請本院核准對廖錦文實施通訊監察後，於100 年
      5 月29日持搜索票前往基隆市○○區○○街290 號18樓查
      獲吳亞萍，並扣得吳亞萍所有之海洛因2 包( 毛重各0.23
      公克、0.3 公克) 、電子磅秤1 台、小分裝袋一只及裝毒
      品之鋁罐1 個，始循線查獲上情。
二、案經基隆市警察局第二分局報告臺灣基隆地方法院檢察署檢
    察官偵查起訴。
    理  由
一、證據能力部分：
    按被告以外之人於審判外之言詞或書面陳述，除法律有規定
    者外，不得作為證據；又被告以外之人於審判外之陳述，雖
    不符刑事訴訟法第159 條之1 至第159 條之4 之規定，而經
    當事人於審判程序同意作為證據，法院審酌該言詞陳述或書
    面陳述作成時之情況，認為適當者，亦得為證據；另當事人
    、代理人或辯護人於法院調查證據時，知有第159 條第1 項
    不得為證據之情形，而未於言詞辯論終結前聲明異議者，視
    為有前項之同意，刑事訴訟法第159 條第1 項、第159 條之
    5 分別定有明文。查本案下列所引用之供述及非供述證據，
    經本院依法踐行調查證據程序，檢察官、被告及辯護人均不
    爭執各該證據之證據能力（見本院卷第60頁至61頁、第70頁
    至第71頁），且亦查無依法應排除其證據能力之情形，而卷
    附行動電話門號0000000000號之通訊監察譯文，係員警依本
    院核發之通訊監察書據以實施通訊監察而取得；前開各項證
    據與本案待證事實均具有相當關連性，復經本院於審判期日
    就上開證據依法進行調查、辯論，應認均具有證據能力。
二、認定事實之依據：
    前開事實，業據被告廖錦文、吳亞萍於警詢、偵查及本院準
    備程序中均坦承不諱。被告吳亞萍雖於本院100 年9 月26日
    行羈押訊問時否認部分犯行，然於本院100 年10月17日審理
    時已坦承附表一編號1 至編號6 所示全部犯行（見本院卷第
    112 頁）；被告廖錦文則於本院100 年10月17日審理時先矢
    口否認有任何到場交付毒品行為（見本院卷第103 頁），其
    後又改稱除附表一編號6 以外，均承認犯罪（見本院卷第
    111 頁），經查：
（一）附表一編號1至編號5部分：
      此部分之事實業經被告吳亞萍坦承不諱，被告廖錦文雖於
      本院審理時改稱警詢、偵查中所述不利吳亞萍部分均不實
      在云云，然查：被告吳亞萍自白部分，核與證人何清富於
      警詢及偵查中證述情節相符，並有本院100 年聲監字第
      108 號、100 年聲監續字第227 號、100 年度聲監字第
      274 號通訊監察書、通訊監察譯文（上開各項證據所在頁
      數詳如附表一編號1 至5 所示）、本院100 年聲搜字第
      330 號搜索票、基隆市警察局第二分局搜索、扣押筆錄、
      扣押物品目錄表附卷可稽（見100 年度偵字第2506號第18
      至22頁）；而扣案之白色粉末2 包( 毛重各0.23、0.3 公
      克) 經檢驗為海洛因，有基隆市警察局第二分局毒品初步
      鑑驗報告單可佐。綜上足認被告廖錦文上開辯稱顯係迴護
      被告吳亞萍之詞，不足採信；被告廖錦文於偵查中之自白
      及被告吳亞萍之偵查、審判中之自白與事實相符，應堪採
      信。
（二）附表一編號6部分：
      此部分之事實業經被告廖錦文於警詢、偵訊及本院準備程
      序中坦承不諱，被告吳亞萍於本院準備程序及審理中均坦
      承此次犯行（見本院卷第60頁、第112 頁），惟其選任辯
      護人為其辯護略以：編號6 事實部分，依證人廖錦文證述
      及證人何清富警詢時之陳述可知，何清富於警詢時是說這
      次交易是一個女子打電話叫年輕男子來賣他的，從偵查卷
      可看出，年輕男子是說，廖錦文叫一個年輕男子過去，附
      表一編號6 部分也是這個年輕男子，可見這個年輕男子並
      不是廖錦文，所以廖錦所證述附表一編號6 部分他與吳亞
      萍二人均未到場屬實等語（見本院卷第114 頁）。惟查：
    1.此部分之事實業經被告二人於上開時點自白甚詳，被告廖
      錦文於警詢時明確供稱：「當天晚上23時許，我與吳亞萍
      騎機車一起去，到新北市瑞芳區瑞芳高工、義芳國小附近
      就是逢甲路上，我把海洛因3 包在路邊交給何清富，何清
      富將2,000 元給我」，核與證人何清富於警詢之證詞大致
      相符，並有通訊監察譯文可資佐證（各項證據所在頁數詳
      如附表一編號6 所示），應堪認定。
    2.另查，證人何清富100 年5 月13日警詢中之證述為：「（
      問：100 年4 月14日22時42分某女子以廖錦文持用000000
      0000門號撥打你持用0000000000門號，通話內容為何？）
      該女子快要到達侯硐國小了，叫我出門。」（見100 年度
      偵字第2506號第47頁）佐以當時之通訊監察譯文內容為：
      「（女子撥打）你可以出來了，差不多快到了」，且斯時
      撥打電話者之基地台位置為「台北縣（現改制為新北市）
      瑞芳鎮○○路○ 段163 號」，已接近雙方約定之交易地點
      （見100 年度偵字第2506號第51頁反面），可知被告吳亞
      萍確係與被告廖錦文一同前往。
    3.再查，依證人何清富100 年5 月25日警詢之證述略以：
      100 年3 月30日、31日均由吳亞萍撥打電話約時間地點，
      送海洛因、收錢的都是吳亞萍等語（見100 年度偵字第
      2506 號 第40頁正反面），可知證人何清富於100 年3 月
      間已與吳亞萍進行交易且認識被告吳亞萍，足徵證人何清
      富於100 年5 月13日警詢時稱：「（問：編號3 的女子〈
      即被告吳亞萍〉是否曾經販賣毒品予你？）不曾。」（見
      100 年度偵字第2506號第46頁），顯有迴護被告吳亞萍之
      傾向，則其於同日之證述：「（問：於100 年4 月14日22
      時42分以廖錦文持用0000000000門號撥打你所持用000000
      0000門號係某女子聲音，為何你稱係年輕男子與你交易？
      ）可能是該名女子打電話叫該年輕男子拿來賣我的」云云
      ，可信性甚低，且與前開通訊監察譯文內容及基地台位置
      均不相符，而不足採信。
    4.綜上所述，辯護人為被告吳亞萍所辯，容有誤會。被告廖
      錦文、吳亞萍有如附表一編號6 之犯罪事實，應堪認定。
（三）附表二編號1至編號5被告廖錦文單獨販賣部分：
      此部分之事實業據被告廖錦文於警詢、偵訊、本院準備程
      序及審判程序中均自白承認，核與證人陳嘉文於警詢之證
      述及證人何清富、林月嬌於警詢及偵查中證述情節相符，
      並有通訊監察書、通訊監察譯文在卷可參（各項證據所在
      頁數詳如附表二所示），足認被告廖錦文之自白與事實相
      符，堪以採信。
（四）按販賣毒品係政府長期以來嚴加查緝之違法行為，海洛因
      之價格不低，取得不易，苟無利可圖，應無甘冒被查緝法
      辦重刑之危險而平白無端為販賣之行為，是其買入之價格
      必較賣出之價格低廉，而有從中賺取買賣差價牟利之意圖
      及事實，應屬符合論理法則且不違背社會通常經驗之合理
      判斷；另被告廖錦文亦供稱：獲利要視海洛因的純度而定
      ，每次獲利都不一定，但至少能獲利一倍等語（本院卷第
      107 頁）。準此，被告二人確具有販賣毒品營利之意圖。
      綜上所述，本案事證明確，足認被告上開具任意性之自白
      確與事實相符，堪可採信，被告犯行均洵堪認定。
三、論罪科刑：
（一）查被告二人於99年10月份至100 年5 月3 日被告廖錦文被
      查獲時，均無工作，其與被告吳亞萍在外租屋及三餐等生
      活費用均由被告廖錦文販毒所得支出等情，業據被告廖錦
      文於警詢及本院審理時供述甚詳（見100 年度偵字第2732
      號卷第8 頁及本院卷105 頁），則被告吳亞萍雖未直接朋
      分販毒所得金錢，然亦享有被告廖錦文以販毒所得支付二
      人生活所需之利益；且被告吳亞萍有如附表一所示多次與
      被告廖錦文一同前往交付毒品之行為，對於被告廖錦文以
      販賣毒品為業係明知且有意參與行為分擔，堪認被告吳亞
      萍係基於與被告廖錦文共同販賣毒品之犯意聯絡而共犯附
      表一之行為，並非出於單純幫助販賣之犯意。被告廖錦文
      與被告吳亞萍就附表一所示之販賣第一級毒品犯行間，有
      犯意聯絡與行為分擔，應論以共同正犯。
（二）核被告廖錦文、被告吳亞萍如附表一編號1、2、3、4、6
      所載之販賣海洛因犯行，係犯毒品危害防制條例第4 條第
      1 項之共同販賣第一級毒品罪；其等如附表一編號5 所載
      則係犯毒品危害防制條例第4 條第6 項、第1 項之共同販
      賣第一級毒品未遂罪。被告廖錦文如附表二編號1 至編號
      6 所為，係犯毒品危害防制條例第4 條第1 項之販賣第一
      級毒品罪。被告2 人因販賣而持有第一級毒品之低度行為
      ，均為其各次販賣之高度行為所吸收，俱不另論罪。
（三）被告廖錦文、被告吳亞萍所為附表一編號1 、2 、3 、4
      、6 所列之5 次販賣第一級毒品犯行、附表一編號5 所列
      之1次 販賣第一級毒品未遂犯行及被告廖錦文所為附表二
      編號1至5所列之5 次販賣第一級毒品犯行，犯意各別，行
      為互殊，應予分論併罰。
（四）按犯第4 條至第8 條之罪於偵查及審判中均自白者，減輕
      其刑，毒品危害防制條例第17條第2 項定有明文。被告2
      人就前開除附表一編號6 以外之犯行，於偵查及本院準備
      、審判程序中均自白；而附表一編號6 於偵查及本院準備
      程序中亦自白，自應適用毒品危害防制條例第17條第2 項
      規定，均減輕其刑。
（五）又同為販賣毒品，其犯罪情節未必完全相同，或有大盤毒
      梟者，或僅為中、小盤，甚或僅止於吸毒者間互通有無而
      賺取差價等情形，其販賣毒品之行為所造成危害社會之程
      度自屬有異，毒品危害防制條例第4 條關於此類犯罪所設
      之法定最低本刑，不可謂不重。本件被告2 人販賣第一級
      毒品之數量甚微，獲利不多，應係毒品交易之下游，惡性
      顯然遠不如大量走私進口或長期、大量販賣毒品之「大盤
      」、「中盤」毒梟，對於他人及國家社會侵害之程度尚非
      重大，其所犯販賣第一級毒品罪縱經前述依毒品危害防制
      條例第17條第2 項減輕其刑後之最低刑度，均仍嫌過重，
      依一般國民生活經驗法則，實屬情輕法重，而顯有堪可憫
      恕之情狀，爰依刑法第59 條 規定，就被告2 人所犯毒品
      危害防制條例第4 條第1 項之罪，均酌量減輕其刑，並遞
      減之。
（六）爰審酌被告二人忽視國家對販賣毒品行為所設嚴刑峻罰，
      鋌而走險，販賣第一級毒品，戕害他人身體健康，助長社
      會上施用毒品之不良風氣，均不足取；惟念其販賣毒品數
      量甚微，獲利亦低，所犯對社會危害程度尚非重大；兼衡
      被告廖錦文為迴護被告吳亞萍而否認部分犯行，並於法院
      審理時態度傲慢並咆哮法庭，犯後態度不佳；被告吳亞萍
      犯後則坦承犯行；及二人之智識程度、年齡均尚輕、犯罪
      參與程度之差異等一切情狀，分別量處如附表宣告刑欄位
      所示之刑，並合併定其應執行之刑，以示懲儆。
（七）按毒品危害防制條例第19條第1 項規定，係採義務沒收主
      義，故販賣毒品所得之金錢，如能認定確係販賣毒品所得
      之款項，均應宣告沒收，不以當場搜獲扣押者為限，但因
      其並無「不問屬於犯人與否，沒收之」之特別規定，仍以
      沒收物屬於犯人所有者為限，始得依該規定予以沒收。而
      上開規定所稱「追徵其價額」者，必限於所沒收之物為金
      錢以外之其他財物而無法沒收時，始應追徵其價額，使其
      繳納與原物相當之價額。如所得財物為金錢而無法沒收時
      ，應以其財產抵償之，而不發生追徵價額之問題（最高法
      院93年度臺上字第1218號、第2670號、第2743號號判決要
      旨可資參照）。本件被告廖錦文、被告吳亞萍共同販賣第
      一級毒品予證人何清富及周昌俊，所得共7,000 元，被告
      廖錦文販賣第一級毒品予證人陳嘉文、何清富、林月嬌，
      所得共10,000元，雖均未扣案，然既為被告所有因犯本案
      所得之財物，仍應依毒品危害防制條例第19條第1 項之規
      定均宣告沒收，如全部或一部不能沒收時，以其財產抵償
      之。
（八）按以營利為目的買入毒品，經多次販賣後，持有剩餘毒品
      被查獲，其各次販賣毒品行為，固應併合處罰，惟該持有
      剩餘毒品之低度行為，應僅為最後一次販賣毒品之高度行
      為所吸收，不另論罪；則就該查獲之剩餘毒品，祇能於最
      後一次之販賣毒品罪宣告沒收銷燬，不得於各次販賣毒品
      罪均宣告沒收銷燬（最高法院97年度台上字第3258號判決
      意旨參照）。本件自被告吳亞萍查獲之海洛因2 小包（毛
      重各0.23公克、0.3 公克，另含盛裝上開海洛因之包裝袋
      2 只），應依毒品危害防制條例第18條第1 項規定，於被
      告廖錦文、被告吳亞萍最後一次共同販賣第一級毒品（即
      如附表壹編號十四）之罪刑項下宣告沒收銷燬。扣案之電
      子磅秤1 台、小分裝袋21只、藏放毒品之小鋁罐1 個，被
      告二人均於本院審理時否認為其等所有（見本院卷第107
      、108 頁）；另查被告吳亞萍於警詢中供稱：「電子磅秤
      是我們要分裝安非他命毒品時用來秤重的，這樣我們分配
      毒品會比較平均，分裝袋是用來裝安非他命用的」等語（
      見99年度偵字第2506號卷第10頁），均非供本案販賣海洛
      因所用；而廖錦文持用之門號0000000000號SIM 卡及行動
      電話均未據扣案，為免執行之困難，上開物品爰均不予宣
      告沒收，附此敘明。
據上論斷，應依刑事訴訟法第299 條第1 項前段，毒品危害防制
條例第4 條第1 項、第6 項、第17條第2 項、第18條第1 項前段
、第19條第1 項，刑法第11條前段、第28條、第25條第2 項、第
59條、第51條第5 款，判決如主文。
本案經檢察官周慶華到庭執行職務。
中    華    民    國  100     年    10     月    31    日
                  刑事第五庭審判長法  官  陳志祥
                                  法  官  黃梅淑
                                  法  官  藍君宜
以上正本證明與原本無異。
如不服本判決應於收受送達後10日內向本院提出上訴書狀，並應
敘述具體理由；其未敘述上訴理由者，應於上訴期間屆滿後20日
內向本院補提理由書(均須按他造當事人之人數附繕本)「切勿逕
送上級法院」。
中    華    民    國   100    年    10    月    31    日
                                  書記官  蘇鈺婷
附錄論罪法條：
毒品危害防制條例第4條
製造、運輸、販賣第一級毒品者，處死刑或無期徒刑；處無期徒
刑者，得併科新臺幣 2 千萬元以下罰金。
製造、運輸、販賣第二級毒品者，處無期徒刑或 7 年以上有期
徒刑，得併科新臺幣 1 千萬元以下罰金。
製造、運輸、販賣第三級毒品者，處 5 年以上有期徒刑，得併
科新臺幣 7 百萬元以下罰金。
製造、運輸、販賣第四級毒品者，處 3 年以上 10 年以下有期
徒刑，得併科新臺幣 3 百萬元以下罰金。
製造、運輸、販賣專供製造或施用毒品之器具者，處 1 年以上
7 年以下有期徒刑，得併科新臺幣 1 百萬元以下罰金。
前五項之未遂犯罰之。
附表一：廖錦文、吳亞萍共同販賣部分
┌─┬───┬───┬───┬─────┬───┬───┬───────┬──────────┐
│編│時間  │地點  │對象  │行為分擔  │價格( │數量  │卷附相關證據  │     宣告刑         │
│號│      │      │      │          │新臺幣│      │              │                    │
│  │      │      │      │          │)     │      │              │                    │
├─┼───┼───┼───┼─────┼───┼───┼───────┼──────────┤
│1 │100 年│新北市│何清富│廖錦文以行│1000元│海洛因│證人何清富於│廖錦文共同販賣第一級│
│  │3月31 │瑞芳區│      │動電話聯絡│      │1包   │  警詢之證述（│毒品，處有期徒刑玖年│
│  │日凌晨│瑞芳火│      │後，由廖錦│      │      │  99年度偵字第│。未扣案之販賣第一級│
│  │0 時59│車站  │      │文騎乘機車│      │      │  2506號卷第40│毒品所得總計新臺幣柒│
│  │分許  │      │      │搭載吳亞萍│      │      │  頁）        │仟元與吳亞萍連帶沒收│
│  │      │      │      │由吳亞萍交│      │      │證人何清富於│，如全部或一部不能沒│
│  │      │      │      │付毒品。  │      │      │  偵訊之證述（│收時，以廖錦文與吳亞│
│  │      │      │      │          │      │      │  99年度偵字第│萍之財產連帶抵償之。│
│  │      │      │      │          │      │      │  2506號卷第75│                    │
│  │      │      │      │          │      │      │              │                    │
│  │      │      │      │          │      │      │  頁）        │                    │
│  │      │      │      │          │      │      │通訊監察譯文│                    │
│  │      │      │      │          │      │      │  （99年度偵字│                    │
│  │      │      │      │          │      │      │  第2506號卷第│                    │
│  │      │      │      │          │      │      │  42頁）      ├──────────┤
│  │      │      │      │          │      │      │被告廖錦文於│吳亞萍共同販賣第一級│
│  │      │      │      │          │      │      │  警詢之自白  │毒品，處有期徒刑柒年│
│  │      │      │      │          │      │      │  （99年度偵字│陸月。未扣案之販賣第│
│  │      │      │      │          │      │      │  第2732號卷第│一級毒品所得總計新臺│
│  │      │      │      │          │      │      │  6頁反面）   │幣柒仟元與廖錦文連帶│
│  │      │      │      │          │      │      │被告廖錦文於│沒收，如全部或一部不│
│  │      │      │      │          │      │      │  偵查之自白  │能沒收時，以吳亞萍與│
│  │      │      │      │          │      │      │  （99年度偵字│廖錦文之財產連帶抵償│
│  │      │      │      │          │      │      │  第2506號卷第│之。                │
│  │      │      │      │          │      │      │  86頁）      │                    │
│  │      │      │      │          │      │      │被告吳亞萍於│                    │
│  │      │      │      │          │      │      │  警詢之自白  │                    │
│  │      │      │      │          │      │      │  （99年度偵字│                    │
│  │      │      │      │          │      │      │  第2506號卷第│                    │
│  │      │      │      │          │      │      │  12頁）      │                    │
│  │      │      │      │          │      │      │被告吳亞萍於│                    │
│  │      │      │      │          │      │      │  偵查之自白  │                    │
│  │      │      │      │          │      │      │  （99年度偵字│                    │
│  │      │      │      │          │      │      │  第2506號卷第│                    │
│  │      │      │      │          │      │      │  90頁）      │                    │
│  │      │      │      │          │      │      │被告二人於本│                    │
│  │      │      │      │          │      │      │  院準備程序之│                    │
│  │      │      │      │          │      │      │  自白        │                    │
├─┼───┼───┼───┼─────┼───┼───┼───────┼──────────┤
│2 │100 年│基隆市│周昌俊│廖錦文以行│1000元│海洛因│通訊監察譯文│廖錦文共同販賣第一級│
│  │3月31 │中船路│      │動電話聯絡│      │1包   │  （本院卷第93│毒品，處有期徒刑玖年│
│  │日凌晨│上某OK│      │後，由吳亞│      │      │  頁）        │。未扣案之販賣第一級│
│  │0 時34│便利商│      │萍至便利商│      │      │被告吳亞萍於│毒品所得總計新臺幣柒│
│  │分許  │店內  │      │店交付毒品│      │      │  警詢之自白  │仟元與吳亞萍連帶沒收│
│  │      │      │      │。        │      │      │  （99年度偵字│，如全部或一部不能沒│
│  │      │      │      │          │      │      │  第2506號卷第│收時，以廖錦文與吳亞│
│  │      │      │      │          │      │      │  13頁）      │萍之財產連帶抵償之。│
│  │      │      │      │          │      │      │被告吳亞萍於├──────────┤
│  │      │      │      │          │      │      │  偵查之自白  │吳亞萍共同販賣第一級│
│  │      │      │      │          │      │      │  （99年度偵字│毒品，處有期徒刑柒年│
│  │      │      │      │          │      │      │  第2506號卷第│陸月。未扣案之販賣第│
│  │      │      │      │          │      │      │  54頁）      │一級毒品所得總計新臺│
│  │      │      │      │          │      │      │被告二人於本│幣柒仟元與廖錦文連帶│
│  │      │      │      │          │      │      │  院準備程序之│沒收，如全部或一部不│
│  │      │      │      │          │      │      │  自白        │能沒收時，以吳亞萍與│
│  │      │      │      │          │      │      │              │廖錦文之財產連帶抵償│
│  │      │      │      │          │      │      │              │之。                │
│  │      │      │      │          │      │      │              │                    │
├─┼───┼───┼───┼─────┼───┼───┼───────┼──────────┤
│3 │100 年│基隆市│何清富│廖錦文將海│2000元│海洛因│證人何清富於│廖錦文共同販賣第一級│
│  │3月31 │暖暖區│      │洛因放到路│      │2包   │  警詢之證述（│毒品，處有期徒刑玖年│
│  │日中午│八堵礦│      │樹後，再由│      │      │  99年度偵字第│。未扣案之販賣第一級│
│  │12 時 │工醫院│      │吳亞萍以行│      │      │  2506號卷第40│毒品所得總計新臺幣柒│
│  │30分許│公車站│      │動電話告知│      │      │  頁反面）    │仟元與吳亞萍連帶沒收│
│  │      │旁    │      │何清富來拿│      │      │證人何清富於│，如全部或一部不能沒│
│  │      │      │      │          │      │      │  偵訊之證述（│收時，以廖錦文與吳亞│
│  │      │      │      │          │      │      │  99年度偵字第│萍之財產連帶抵償之。│
│  │      │      │      │          │      │      │  2506號卷第76│                    │
│  │      │      │      │          │      │      │  頁）        │                    │
│  │      │      │      │          │      │      │通訊監察譯文│                    │
│  │      │      │      │          │      │      │  （99年度偵字│                    │
│  │      │      │      │          │      │      │  第2506號卷第│                    │
│  │      │      │      │          │      │      │  42頁）      │                    │
│  │      │      │      │          │      │      │被告廖錦文於│                    │
│  │      │      │      │          │      │      │  警詢之自白  ├──────────┤
│  │      │      │      │          │      │      │  （99年度偵字│吳亞萍共同販賣第一級│
│  │      │      │      │          │      │      │  第2732號卷第│毒品，處有期徒刑柒年│
│  │      │      │      │          │      │      │  6頁反面）   │陸月。未扣案之販賣第│
│  │      │      │      │          │      │      │被告廖錦文於│一級毒品所得總計新臺│
│  │      │      │      │          │      │      │  偵查之自白  │幣柒仟元與廖錦文連帶│
│  │      │      │      │          │      │      │  （99年度偵字│沒收，如全部或一部不│
│  │      │      │      │          │      │      │  第2506號卷第│能沒收時，以吳亞萍與│
│  │      │      │      │          │      │      │  86頁）      │廖錦文之財產連帶抵償│
│  │      │      │      │          │      │      │被告吳亞萍於│之。                │
│  │      │      │      │          │      │      │  警詢之自白  │                    │
│  │      │      │      │          │      │      │  （99年度偵字│                    │
│  │      │      │      │          │      │      │  第2506號卷第│                    │
│  │      │      │      │          │      │      │  13頁）      │                    │
│  │      │      │      │          │      │      │被告吳亞萍於│                    │
│  │      │      │      │          │      │      │  偵查之自白  │                    │
│  │      │      │      │          │      │      │  （99年度偵字│                    │
│  │      │      │      │          │      │      │  第2506號卷第│                    │
│  │      │      │      │          │      │      │  90頁）      │                    │
│  │      │      │      │          │      │      │被告二人於本│                    │
│  │      │      │      │          │      │      │  院準備程序之│                    │
│  │      │      │      │          │      │      │  自白        │                    │
│  │      │      │      │          │      │      │              │                    │
├─┼───┼───┼───┼─────┼───┼───┼───────┼──────────┤
│4 │100 年│基隆市│周昌俊│廖錦文以行│1000元│海洛因│通訊監察譯文│廖錦文共同販賣第一級│
│  │4月1日│中船路│      │動電話聯絡│      │1包   │  （本院卷第96│毒品，處有期徒刑玖年│
│  │晚間8 │上某OK│      │後，由吳亞│      │      │  頁）        │。未扣案之販賣第一級│
│  │時44分│便利商│      │萍將毒品拿│      │      │被告吳亞萍於│毒品所得總計新臺幣柒│
│  │許    │店內  │      │去便利商店│      │      │  警詢之自白  │仟元與吳亞萍連帶沒收│
│  │      │      │      │內交給周昌│      │      │  （99年度偵字│，如全部或一部不能沒│
│  │      │      │      │俊。      │      │      │  第2506號卷第│收時，以廖錦文與吳亞│
│  │      │      │      │          │      │      │  14頁）      │萍之財產連帶抵償之。│
│  │      │      │      │          │      │      │被告吳亞萍於├──────────┤
│  │      │      │      │          │      │      │  偵查之自白  │吳亞萍共同販賣第一級│
│  │      │      │      │          │      │      │  （99年度偵字│毒品，處有期徒刑柒年│
│  │      │      │      │          │      │      │  第2506號卷第│陸月。未扣案之販賣第│
│  │      │      │      │          │      │      │  55頁）      │一級毒品所得總計新臺│
│  │      │      │      │          │      │      │被告二人於本│幣柒仟元與廖錦文連帶│
│  │      │      │      │          │      │      │  院準備程序之│沒收，如全部或一部不│
│  │      │      │      │          │      │      │  自白        │能沒收時，以吳亞萍與│
│  │      │      │      │          │      │      │              │廖錦文之財產連帶抵償│
│  │      │      │      │          │      │      │              │之。                │
├─┼───┼───┼───┼─────┼───┼───┼───────┼──────────┤
│5 │100 年│基隆市│周昌俊│廖錦文以行│      │      │通訊監察譯文│廖錦文共同販賣第一級│
│  │4月6日│西定路│      │動電話談妥│      │      │  （本院卷第97│毒品未遂，處有期徒刑│
│  │下午4 │、中和│      │交易1000元│      │      │  頁）        │伍年。未扣案之販賣第│
│  │時許  │路交叉│      │之海洛因後│      │      │被告吳亞萍於│一級毒品所得總計新臺│
│  │      │口烏橋│      │，由吳亞萍│      │      │  警詢之自白  │幣柒仟元與吳亞萍連帶│
│  │      │頭之全│      │將毒品拿去│      │      │  （99年度偵字│沒收，如全部或一部不│
│  │      │家超商│      │便利商店內│      │      │  第2506號卷第│能沒收時，以廖錦文與│
│  │      │（起訴│      │，但因周昌│      │      │  14頁）      │吳亞萍之財產連帶抵償│
│  │      │書誤載│      │俊未出現，│      │      │被告吳亞萍於│之。                │
│  │      │為中船│      │交易未成功│      │      │  偵查之自白  ├──────────┤
│  │      │路上某│      │。        │      │      │  （99年度偵字│吳亞萍共同販賣第一級│
│  │      │OK 便 │      │          │      │      │  第2506號卷第│毒品未遂，處有期徒刑│
│  │      │利商店│      │          │      │      │  55頁）      │肆年。未扣案之販賣第│
│  │      │內）  │      │          │      │      │被告二人於本│一級毒品所得總計新臺│
│  │      │      │      │          │      │      │  院準備程序之│幣柒仟元與廖錦文連帶│
│  │      │      │      │          │      │      │  自白        │沒收，如全部或一部不│
│  │      │      │      │          │      │      │              │能沒收時，以吳亞萍與│
│  │      │      │      │          │      │      │              │廖錦文之財產連帶抵償│
│  │      │      │      │          │      │      │              │之。                │
├─┼───┼───┼───┼─────┼───┼───┼───────┼──────────┤
│6 │100 年│新北市│何清富│廖錦文以行│2000元│海洛因│證人何清富於│廖錦文共同販賣第一級│
│  │4月14 │瑞芳區│      │動電話聯絡│      │3包   │  警詢之證述（│毒品，處有期徒刑玖年│
│  │日23時│瑞芳高│      │後，二人一│      │      │  99年度偵字第│。扣案之海洛因貳包（│
│  │許    │工、義│      │同前往交付│      │      │  2506號卷第47│毛重各零點貳參公克、│
│  │      │芳國小│      │毒品。    │      │      │  頁）        │零點參公克），併同無│
│  │      │附近之│      │          │      │      │通訊監察譯文│法完全析離之包裝袋貳│
│  │      │逢甲路│      │          │      │      │  （99年度偵字│只，沒收銷毀之。未扣│
│  │      │上    │      │          │      │      │  第2506號卷第│案之販賣第一級毒品所│
│  │      │      │      │          │      │      │  51頁反面）  │得總計新臺幣柒仟元與│
│  │      │      │      │          │      │      │被告廖錦文於│吳亞萍連帶沒收，如全│
│  │      │      │      │          │      │      │  警詢之自白  │部或一部不能沒收時，│
│  │      │      │      │          │      │      │  （99年度偵字│以廖錦文與吳亞萍之財│
│  │      │      │      │          │      │      │  第2732號卷第│產連帶抵償之。      │
│  │      │      │      │          │      │      │  6頁）       ├──────────┤
│  │      │      │      │          │      │      │被告廖錦文  │吳亞萍共同販賣第一級│
│  │      │      │      │          │      │      │  於偵查之自白│毒品，處有期徒刑柒年│
│  │      │      │      │          │      │      │  （99年度偵字│陸月。扣案之海洛因貳│
│  │      │      │      │          │      │      │  第2506號卷第│包（毛重各零點貳參公│
│  │      │      │      │          │      │      │  86頁）      │克、零點參公克），併│
│  │      │      │      │          │      │      │被告二人於本│同無法完全析離之包裝│
│  │      │      │      │          │      │      │  院準備程序之│袋貳只，沒收銷毀之。│
│  │      │      │      │          │      │      │  自白        │未扣案之販賣第一級毒│
│  │      │      │      │          │      │      │              │品所得總計新臺幣柒仟│
│  │      │      │      │          │      │      │              │元與廖錦文連帶沒收，│
│  │      │      │      │          │      │      │              │如全部或一部不能沒收│
│  │      │      │      │          │      │      │              │時，以吳亞萍與廖錦文│
│  │      │      │      │          │      │      │              │之財產連帶抵償之。  │
└─┴───┴───┴───┴─────┴───┴───┴───────┴──────────┘
 附表二：廖錦文單獨販賣部分
┌─┬───┬───┬───┬─────┬───┬───────┬──────────┐
│編│時間  │地點  │對象  │價格      │數量  │卷附相關證據  │      宣告刑        │
│號│      │      │      │（新臺幣）│      │              │                    │
│  │      │      │      │          │      │              │                    │
├─┼───┼───┼───┼─────┼───┼───────┼──────────┤
│1 │100 月│基隆市│陳嘉文│          │海洛因│證人陳嘉文  │廖錦文販賣第一級毒品│
│  │4 月7 │仁愛區│      │1000元    │1 包  │  於警詢之證述│，處有期徒刑玖年。未│
│  │日下午│南榮路│      │          │      │  （99年度偵字│扣案之販賣第一級毒品│
│  │5 時許│陳嘉文│      │          │      │  第2506 號 卷│所得總計新臺幣壹萬元│
│  │      │住處樓│      │          │      │  第25頁）    │沒收，如全部或一部不│
│  │      │下。  │      │          │      │通訊監察譯文│能沒收時，以其財產抵│
│  │      │      │      │          │      │  （99年度偵字│償之。              │
│  │      │      │      │          │      │  第2506 號 卷│                    │
│  │      │      │      │          │      │  第27頁）    │                    │
│  │      │      │      │          │      │被告廖錦文於│                    │
│  │      │      │      │          │      │  警詢之自白（│                    │
│  │      │      │      │          │      │  99年度偵字第│                    │
│  │      │      │      │          │      │  2732號卷第7 │                    │
│  │      │      │      │          │      │  頁）        │                    │
│  │      │      │      │          │      │被告廖錦文於│                    │
│  │      │      │      │          │      │  偵查之自白（│                    │
│  │      │      │      │          │      │  99年度偵字第│                    │
│  │      │      │      │          │      │  2506號卷第86│                    │
│  │      │      │      │          │      │  頁）        │                    │
│  │      │      │      │          │      │被告廖錦文於│                    │
│  │      │      │      │          │      │  本院準備程序│                    │
│  │      │      │      │          │      │  之自白      │                    │
│  │      │      │      │          │      │              │                    │
│  │      │      │      │          │      │              │                    │
│  │      │      │      │          │      │              │                    │
│  │      │      │      │          │      │              │                    │
├─┼───┼───┼───┼─────┼───┼───────┼──────────┤
│2 │100 年│基隆市│陳嘉文│          │海洛因│證人陳嘉文  │廖錦文販賣第一級毒品│
│  │4 月9 │仁愛區│      │2000元    │2 包  │  於警詢之證述│，處有期徒刑玖年。未│
│  │日晚間│南榮路│      │          │      │  （99年度偵字│扣案之販賣第一級毒品│
│  │8 時50│陳嘉文│      │          │      │  第2506號卷第│所得總計新臺幣壹萬元│
│  │分許  │住處樓│      │          │      │  25頁）      │沒收，如全部或一部不│
│  │      │下。  │      │          │      │通訊監察譯文│能沒收時，以其財產抵│
│  │      │      │      │          │      │  （99年度偵字│償之。              │
│  │      │      │      │          │      │  第2506號卷第│                    │
│  │      │      │      │          │      │  29頁）      │                    │
│  │      │      │      │          │      │被告廖錦文於│                    │
│  │      │      │      │          │      │  警詢之自白（│                    │
│  │      │      │      │          │      │  99年度偵字第│                    │
│  │      │      │      │          │      │  2732號卷第7 │                    │
│  │      │      │      │          │      │  頁）        │                    │
│  │      │      │      │          │      │被告廖錦文於│                    │
│  │      │      │      │          │      │  偵查之自白（│                    │
│  │      │      │      │          │      │  99年度偵字第│                    │
│  │      │      │      │          │      │  2506號卷第86│                    │
│  │      │      │      │          │      │  頁）        │                    │
│  │      │      │      │          │      │被告廖錦文於│                    │
│  │      │      │      │          │      │  本院準備程序│                    │
│  │      │      │      │          │      │  之自白      │                    │
├─┼───┼───┼───┼─────┼───┼───────┼──────────┤
│3 │100 年│新北市│何清富│          │海洛因│證人何清富  │廖錦文販賣第一級毒品│
│  │4 月10│瑞芳區│      │2000元    │1 包  │  於警詢之證述│，處有期徒刑玖年。未│
│  │日下午│瑞芳高│      │          │      │  （99年度偵字│扣案之販賣第一級毒品│
│  │4 時許│工、義│      │          │      │  第2506號卷  │所得總計新臺幣壹萬元│
│  │      │芳國小│      │          │      │  第46頁反面）│沒收，如全部或一部不│
│  │      │附近之│      │          │      │通訊監察譯文│能沒收時，以其財產抵│
│  │      │逢甲路│      │          │      │  （99年度偵字│償之。              │
│  │      │上    │      │          │      │  第2506號卷  │                    │
│  │      │      │      │          │      │  第50頁反面）│                    │
│  │      │      │      │          │      │被告廖錦文於│                    │
│  │      │      │      │          │      │  警詢之自白（│                    │
│  │      │      │      │          │      │  99年度偵字第│                    │
│  │      │      │      │          │      │  2732號卷第6 │                    │
│  │      │      │      │          │      │  頁）        │                    │
│  │      │      │      │          │      │被告廖錦文於│                    │
│  │      │      │      │          │      │  偵查之自白（│                    │
│  │      │      │      │          │      │  99年度偵字第│                    │
│  │      │      │      │          │      │  2506號卷第86│                    │
│  │      │      │      │          │      │  頁）        │                    │
│  │      │      │      │          │      │被告廖錦文於│                    │
│  │      │      │      │          │      │  本院準備程序│                    │
│  │      │      │      │          │      │  之自白      │                    │
├─┼───┼───┼───┼─────┼───┼───────┼──────────┤
│4 │100 年│基隆市│陳嘉文│          │海洛因│證人陳嘉文  │廖錦文販賣第一級毒品│
│  │4 月11│仁愛區│      │3000元    │1 包  │  於警詢之證述│，處有期徒刑玖年。未│
│  │日下午│南榮路│      │          │      │  （99年度偵字│扣案之販賣第一級毒品│
│  │5 時30│陳嘉文│      │          │      │  第2506號卷  │所得總計新臺幣壹萬元│
│  │分許  │住處樓│      │          │      │  第25頁反面）│沒收，如全部或一部不│
│  │      │下。  │      │          │      │通訊監察譯文│能沒收時，以其財產抵│
│  │      │      │      │          │      │  （99年度偵字│償之。              │
│  │      │      │      │          │      │  第2506號卷  │                    │
│  │      │      │      │          │      │  第27頁反面、│                    │
│  │      │      │      │          │      │  第28 頁 ）  │                    │
│  │      │      │      │          │      │被告廖錦文於│                    │
│  │      │      │      │          │      │  警詢之自白（│                    │
│  │      │      │      │          │      │  99年度偵字第│                    │
│  │      │      │      │          │      │  2732號卷第  │                    │
│  │      │      │      │          │      │  7 頁反面）  │                    │
│  │      │      │      │          │      │被告廖錦文於│                    │
│  │      │      │      │          │      │  偵查之自白（│                    │
│  │      │      │      │          │      │  99年度偵字第│                    │
│  │      │      │      │          │      │  2506號卷第  │                    │
│  │      │      │      │          │      │  86頁）      │                    │
│  │      │      │      │          │      │被告廖錦文於│                    │
│  │      │      │      │          │      │  本院準備程序│                    │
│  │      │      │      │          │      │  之自白      │                    │
├─┼───┼───┼───┼─────┼───┼───────┼──────────┤
│5 │100 年│基隆市│林月嬌│          │海洛因│證人林月嬌  │廖錦文販賣第一級毒品│
│  │4 月12│培德路│      │2000元    │2 包  │  於警詢之證述│，處有期徒刑玖年。未│
│  │日下午│上某機│      │          │      │  （99年度偵字│扣案之販賣第一級毒品│
│  │4 時許│車行前│      │          │      │  第2506號卷  │所得總計新臺幣壹萬元│
│  │      │      │      │          │      │  第33頁）    │沒收，如全部或一部不│
│  │      │      │      │          │      │證人林月嬌於│能沒收時，以其財產抵│
│  │      │      │      │          │      │  偵訊之證述（│償之。              │
│  │      │      │      │          │      │  99年度偵字第│                    │
│  │      │      │      │          │      │  2506號卷第  │                    │
│  │      │      │      │          │      │  81頁）      │                    │
│  │      │      │      │          │      │通訊監察譯文│                    │
│  │      │      │      │          │      │  （99年度偵字│                    │
│  │      │      │      │          │      │  第2506號卷  │                    │
│  │      │      │      │          │      │  第38頁正反面│                    │
│  │      │      │      │          │      │  ）          │                    │
│  │      │      │      │          │      │被告廖錦文於│                    │
│  │      │      │      │          │      │  偵查之自白（│                    │
│  │      │      │      │          │      │  99年度偵字第│                    │
│  │      │      │      │          │      │  2506號卷第  │                    │
│  │      │      │      │          │      │  84頁）      │                    │
│  │      │      │      │          │      │被告於本院準│                    │
│  │      │      │      │          │      │  備程序之自白│                    │
└─┴───┴───┴───┴─────┴───┴───────┴──────────┘